【裁判字號】    91,上更(二),535
【裁判日期】    920220
【裁判案由】    毒品危害防制條例
【裁判全文】
臺灣高等法院臺南分院刑事判決            九十一年度上更(二)字第五三五號  Ｇ
      上  訴  人
      即  被  告  丙  ○  ○
      選任辯護人  鄭  和  傑  律師
右上訴人因毒品危害防制條例案件，不服臺灣嘉義地方法院八十八年度訴字第二五一
號中華民國八十八年五月二十一日第一審判決（起訴案號：臺灣嘉義地方法院檢察署
八十八年度偵緝字第九一號）提起上訴，判決後，經最高法院第二次發回更審，本院
判決如左：
      主      文
上訴駁回。
      事      實
一、丙○○曾於民國（下同）八十六年十一月間，因違反麻醉藥品管理條例，經臺灣
    嘉義地方法院判處有期徒刑五月確定，至八十七年五月一日易科罰金執行完畢，
    猶不知悔改，復意圖營利，並基於販賣第一級毒品海洛因概括之犯意，先後於八
    十七年八月二十五日晚上十時、同年九月四日晚上七時、同年九月六日晚上十一
    時、同年九月八日下午四時、同年九月九日晚上八時、同年九月十日晚上十時，
    在嘉義市○區○○路『歐香ＫＴＶ』旁，每次以新臺幣（下同）二千元價格，連
    續販賣海洛因六次予黃俊生施用。丙○○又先後於八十七年八月二十五日晚上十
    時、同年九月四日晚上七時、同年九月八日下午四時、同年九月九日晚上八時、
    同年九月十三日中午十二時、同年九月十四日中午十二時，在嘉義市○區○○路
    『歐香ＫＴＶ』旁，每次以五千元價格，連續販賣海洛因六次予林文欽施用。嗣
    於八十七年九月十日晚上十時許，經警方在嘉義市○區○○路與上海路口，自黃
    俊生所駕駛車號Ｎ五－六二一一號自小客車內及車底下查獲海洛因一小包（淨重
    ○‧一一公克，包裝重○‧一二公克）及注射針筒一支，始查悉上情。
二、案經內政部警政署國道公路警察局第四警察隊移送臺灣嘉義地方法院檢察署檢察
    官偵查起訴。
      理      由
一、訊據上訴人即被告丙○○矢口否認有販賣海洛因之犯行，辯稱：伊不認識黃俊生
    及林文欽，且伊自八十七年八月至十月間，均住在南投縣埔里鎮甲○○家，除中
    元節因伊父生病回家探視外，未曾回家，不可能於八十七年八、九月間，在嘉義
    市販賣海洛因予黃俊生、林文欽施用等語。
二、經查本案係因國道公路警察局第四警察隊於八十七年九月十日晚上十時許，根據
    線報在嘉義市○區○○路『歐香ＫＴＶ』旁埋伏，發現被告丙○○下來打電話，
    因為當時買主還沒有出現，認其沒有帶毒品，故未出去逮捕丙○○。嗣黃俊生與
    被告丙○○交易過後，趨前擬逮捕時，被告丙○○即駕駛Ｃ三－○○四九號自用
    小客車逃逸，故僅逮捕黃俊生持有第一級毒品海洛因一小包等情，業據執勤員警
    乙○○於本院審理時供證明確（詳本院更二卷第四十九頁、第五十頁），嗣經警
    方帶回黃俊生偵訊，查悉黃俊生、林文欽均有施用海洛因，警方乃深入追查毒品
    來源，黃俊生、林文欽即供承係向綽號『白猴』、『文哥』（均為被告丙○○綽
    號）男子購得，其中黃俊生並稱：實施毒品交易時，綽號『白猴』男子多次駕駛
    Ｃ三－○○四九號三菱二千西西紫色轎車，偶爾騎乘一輛未懸掛車牌機車，前往
    預先約定地點嘉義市○○路與上海路口交易毒品等語（詳警卷第三頁正面），警
    方乃根據黃俊生所供述Ｃ三－○○四九號汽車車牌號碼，查悉該輛轎車登記為被
    告丙○○胞弟蕭仁欽所有，再根據蕭仁欽所供：被告丙○○曾於八十七年九月六
    日晚上向蕭仁欽借用該車，且被告丙○○綽號為『白猴』等情（詳警卷第六頁正
    面），確定綽號『白猴』男子即被告丙○○，乃調出被告丙○○口卡片，供黃俊
    生、林文欽指認，該二人均一致指證被告丙○○即多次販賣海洛因予渠等之人（
    詳警卷第一頁背面、第五頁正面）。黃俊生案發時被警方查獲之毒品一小包，：
    係乃向被告丙○○購得，經函送法務部調查局鑑驗結果，證實為第一級毒品海洛
    因，淨重○‧一一公克，包裝重○‧一二公克，有該局八十七年十月七日(87)陸
    字第八七一七四三八六號鑑定通知書乙紙附卷足憑（附於八十八年偵緝字第九一
    號卷第四十四頁）。而黃俊生被查獲後亦經警方採集其尿液，函送臺南縣衛生局
    檢驗結果，送驗尿液呈嗎啡陽性反應（按海洛因乃自嗎啡提煉而成，毒性倍於嗎
    啡，進入人體後，經代謝作用還原為嗎啡形態，存在於尿液排出體外），足證被
    告丙○○確有販賣第一級毒品海洛因，允無疑義。
三、次查證人黃俊生於警訊中即明確供稱：「問：你所施打之海洛因係向綽號『白猴
    』的男子購得屬實否？答：屬實」、「我共向丙○○購買海洛因六次左右，第一
    次時間在八十七年八月二十五日二十二時左右，第二次在八十七年九月四日十九
    時許，第三次在八十七年九月六日二十三時許，第四次在八十七年九月八日十六
    時二十分，第五次在八十七年九月九日二十時，第六次在八十七年九月十日二十
    二時，．．．而六次交易之地點均在嘉義市○○路上海口萊爾富超市門打公共電
    話，．．．每次向丙○○購買約二公克二千元．．．」等語（詳警卷第一頁背面
    ）。嗣於偵查中為相同供述，並稱：伊海洛因係在嘉義市○○路『歐香ＫＴＶ』
    旁向被告丙○○所購買等語（詳八十八年度偵字第一六一四號卷第十頁）。證人
    林文欽亦於警訊中供稱：「我與黃俊生購買毒品（指海洛因）共四次，我自己一
    人買過二次，共買六次，價約三萬元」「均係向『文哥』（黃俊生稱白猴）所購
    得」「第一次於八十七年八月二十五日二十二時，第二次八十七年九月四日十九
    時，第三次八十七年九月八日十六時，第四次八十七年九月九日二十時，第五次
    八十七年九月十三日十二時，第六次八十七年九月十四日十二時，六次均在嘉義
    市○○路歐香ＫＴＶ旁交易」等語（詳警卷第四頁背面），經核黃俊生與林文欽
    二人之供述，均相合，並無瑕疵，且其供述均出於自由意志，並經員警乙○○
    於本院審理時供證明確（詳本院更二卷第五十頁），是其供詞自堪採信。
四、至被告丙○○雖一再辯稱：伊不認識黃俊生及林文欽，且伊自八十七年八月至十
    月間，均住在南投縣埔里鎮甲○○家，除中元節因伊父生病回家探視外，未曾回
    家，不可能於八十七年八、九月間，在嘉義市販賣海洛因予黃俊生、林文欽施用
    ，而黃俊生、林文欽於本院上訴審亦翻異前詞，或稱：綽號『白猴』男子非被告
    丙○○，或稱：伊向綽號『文哥』購買，綽號『文哥』非在庭被告丙○○，且所
    供購買之金額不符等語。惟查：
    （一）被告丙○○販賣第一級毒品海洛因予黃俊生、林文欽施用之事實，乃警方
          根據線報先行查獲黃俊生非法持有第一級毒品海洛因一小包，再依黃俊生
          毒品來源係向被告丙○○之供述，以及交易時被告丙○○經常駕駛其胞弟
          蕭仁欽所有Ｃ三－○○四九號三菱二千西西紫色轎車，而循線查獲被告蕭
          文傑，已如前述。何況被告丙○○於原審法院及本院審理中復供承：伊先
          前綽號為『白猴』等語（詳原審卷第廿四頁、本院上訴卷第六十三頁）。
          足證被告丙○○曾與黃俊生交易毒品，否則黃俊生豈會知悉丙○○綽號為
          『白猴』之理？是其所辯及證人黃俊生、林文欽該部分證言，顯與前開調
          查證據牴觸，自屬卸責及勾串迴護之詞，其無可採，要毋待言。
    （二）證人黃俊生於偵查中雖供稱伊購買六次海洛因，係以一至二千元所購買等
          語，然黃俊生於警訊已明確證稱每次以二千元購買。本院衡酌證人黃俊生
          接受檢察官偵訊日期，為八十八年三月十一日，距離其購買海洛因日期八
          十七年八、九月間，已達六個月之久，惟黃俊生接受警方偵訊日期，為八
          十七年九月十一日，離其最後購買日期八十七年九月十日僅隔一天，故有
          關黃俊生購買海洛因價格，本院認為仍以其警訊筆錄所述每次購買二千元
          ，較與事實相符，而為可採。
    （三）另被告丙○○雖稱：伊自八十七年八月至十月間，均住在南投縣埔里鎮古
          敏宏家，除中元節因伊父生病回家探視外，未曾回家，而甲○○亦於本院
          結證亦符合其說，惟查被告丙○○始則供稱：伊自八十七年八月至十月三
          個月間，在埔里做輕鋼架工作，只於中元節回家一次，嗣又稱：回去二次
          ，一次是中元節，一次是中元節以前，前後所述互異，而甲○○則稱：伊
          三年前是被人僱用做輕鋼架工作，以後自己做老闆，只做三、四個月就被
          倒而沒做，改做油漆，並未僱用被告丙○○，他只做一、二次，且住伊家
          三、四個月均未曾回家，二人所供亦不相符。況八十七年九月十日晚上十
          時許員警乙○○逮捕林文欽時，被告丙○○確駕駛Ｃ三－○○四九號自用
          小客車逃逸，復據執勤員警乙○○供證在卷（詳本院更二卷第五十頁），
          而國曆八十七年九月十日為農曆七月二十日並非七月十五日中元節，亦經
          本院核對八十七年月曆無誤，是被告此部分之辯解亦不足採。
    （四）末按近年來海洛因、安非他命等毒品危害社會，日益嚴重，治安機關對於
          毒品查緝甚嚴，處刑綦重，若無厚利可圖，衡情當無甘冒被查獲判處重刑
          之危險，而輕易販毒之理，俱見被告丙○○顯然具有營利意圖，至為灼然
          。故被告丙○○連續販賣海洛因犯行，事證明確，堪以認定。
五、按『海洛因』乃毒品危害防制條例第二條第一項所稱第一級毒品，被告丙○○竟
    予販賣。核被告丙○○所為，係犯毒品危害防制條第四條第一項販賣第一級毒品
    罪。其販賣海洛因先後多次犯行，時間緊接，所犯構成要件亦復相同，顯係基於
    概括之犯意反覆為之，為連續犯，應依法論以一罪，又被告丙○○曾於八十六年
    十一月間，因違反麻醉藥品管理條例案件，經原審法院判處有期徒刑五月確定，
    已於八十七年五月一日易科罰金執行完畢，有臺灣嘉義地方法院檢察署刑案資料
    查註紀錄表乙份足按，刑畢未逾五年，再犯本件有期徒刑以上刑之案件，係屬累
    犯，惟因販賣第一級毒品罪其法定本刑為死刑、無期徒刑部分，雖係連續犯、累
    犯依法已不得加重，其餘部分則遞加其刑。
六、原審以被告丙○○罪證明確，因予適用毒品危害防制條例第四條第一項、第十九
    條第一項、刑法第十一條前段、第五十六條、第四十七條、第三十七條第一項規
    定，並審酌被告丙○○犯罪動機、目的、手段及犯罪後態度與所生危害等一切情
    狀，量處無期徒刑，復依法諭知褫奪公權終身。至於被告丙○○連續販賣海洛因
    所得計四萬二千元，併依毒品危害防制條例第十九條第一項規定宣告沒收，如全
    部或一部不能沒收時，以其財產抵償之。扣案黃俊生所有海洛因一小包及注射針
    筒一支，亦敘明屬黃俊生所有，已於黃俊生施用毒品案件中宣告沒收銷燬，於本
    案毋庸為重複沒收之諭知。本院經核原判決認事用法，並無不合，量刑亦稱允當
    。上訴意旨，否認犯罪，指摘原判決不當，為無理由，應予駁回。
據上論斷，應依刑事訴訟法第三百六十八條，判決如主文。
本案經檢察官許仲瑩到庭執行職務。
中    華    民    國      九十二      年      二      月      二十      日
                                  臺灣高等法院臺南分院刑事第六庭
                                      審判長法官  楊    明    章
                                            法官  顏    基    典
                                            法官  戴    勝    利
右正本證明與原本無異。
如不服本判決，應於判決送達後十日內向本院提出上訴狀，其未敘述理由者並應於提
出上訴狀後十日內向本院補提理由書（應附繕本)。
如未上訴本院會依職權送上訴。
                                      法院書記官  吳    銘    添
中    華    民    國      九十二      年      二      月      二十一    日
附錄：本判決論罪科刑法條：
毒品危害防制條例第四條第一項：製造、運輸、販賣第一級毒品者，處死刑或無期徒
              刑者，得併科新臺幣一千萬元以下罰金。


司法院資訊處製作；財團法人民間司法改革基金會備份。
